臺灣高等法院刑事判決　　　　　 100年度侵上更(一)字第11號
上　訴　人
即　被　告　商景祥
指定辯護人　本院公設辯護人周君穎
上列上訴人因妨害性自主案件，不服臺灣桃園地方法院97年度訴
字第722號，中華民國97年11月3日第一審判決（起訴案號：臺灣
桃園地方法院檢察署96年度偵字第29139號），提起上訴，經判
決後，由最高法院發回更審，本院判決如下：
    主  文
原判決撤銷。
商景祥對於女子以強暴之方法而為性交，處有期徒刑參年陸月。
    事  實                                                                
一、商景祥於民國（下同）96年11月19日晚間10時30分許，與代
    號0000-0000（真實姓名年籍詳如卷附代號與真實姓名對照
    表，下稱A女）、真實姓名年籍均不詳綽號「燕子」及「伊
    人」等3名女子，先在桃園市○○街之「富麗華KTV夜總會」
    飲酒作樂後，再邀A女、「燕子」及「伊人」等3人至桃園市
    ○○路上之「友宜KTV」繼續飲酒唱歌，迄96年11月20日凌
    晨4時許，因「友宜KTV」已打烊，商景祥與A女、「燕子」
    及「伊人」等4人始離開「友宜KTV」，惟因A女欲先返回「
    富麗華KTV夜總會」，商景祥遂邀A女一同搭乘計程車前往「
    富麗華KTV夜總會」，途中商景祥乃向A女佯稱：伊與「燕子
    」、「伊人」等人，已經約好在桃園市○○○路165號之「
    麗星花園汽車旅館」見面，「燕子」與「伊人」稍後會一起
    過來等語，A女乃不疑有他，遂隨同商景祥搭乘計程車前往
    「麗星花園汽車旅館」。二人一同進入「麗星花園汽車旅館
    」105號房間後，A女發覺「燕子」與「伊人」遲遲未到場，
    乃啟疑並生警覺之心，遂於96年11月20日凌晨4時42分許撥
    打行動電話向其友人陳照洲求援陳稱：「我覺得我好像被設
    計了，你馬上來救我，我在麗星汽車旅館」等語，商景祥見
    狀，乃奪下A女之行動電話，旋基於強制性交之犯意，違反A
    女之意願，在上址汽車旅館105號房內之沙發上，強掀A女上
    衣，並將該上衣繞過A女之頭部，使A女雙手無法動彈，並隨
    即褪去A女外褲、內褲，並以手指插入A女陰道內，以此強暴
    之方式對A女為強制性交得逞，其間A女不斷向商景祥求饒並
    奮力抵抗而生手腕、背部、大腿、膝蓋等處受有紅腫、瘀青
    等傷害，嗣因A女不斷抵抗，且因陳照洲在A女表明求援之意
    後突然斷訊而心覺有異，故持續撥打行動電話給A女，使A女
    之行動電話不斷發出來電鈴聲，商景祥乃告以A女：「妳可
    以打電話去求救」，A女遂再於同日凌晨4時50分許復撥打行
    動電話給陳照洲，並趁機奔往門口欲逃離現場，此時商景祥
    乃起身追回A女，並再度奪下A女之行動電話，又將A女抱回
    沙發上，然A女已撥通陳照洲之行動電話，而陳照州於電話
    中則聽見A女稱：「求求你放過我，讓我走」等語，其後因A
    女在商景祥欲繼續為強制性交之過程中，仍不斷尖叫並持續
    向商景祥求饒，商景祥遂跟A女稱：「停止尖叫就放過妳」
    等語，故在A女停止尖叫後，商景祥遂亦停止繼續強制性交
    行為，而未以其生殖器插入A女陰道。嗣因陳照洲在電話中
    聽聞A女哭喊求救後，因擔心A女之安危，乃報警處理，警方
    旋於同日凌晨5時許至「麗星花園汽車旅館」105號房內臨檢
    查獲而悉上情。
二、案經A 女訴由桃園縣政府警察局桃園分局報請臺灣桃園地方
    法院檢察署檢察官偵查起訴。
    理  由                                                                
一、證據能力說明
（一）按被告以外之人於偵查中向檢察官所為之陳述，除顯有不
      可信之情況者外，得為證據，刑事訴訟法第159條之1第2
      項定有明文。偵查中被告以外之人（包括證人、鑑定人、
      告訴人、被害人及共同被告等）於偵查中之證詞，性質上
      均屬傳聞證據。惟現階段刑事訴訟法規定檢察官代表國家
      偵查犯罪、實施公訴，依法其有訊問被告、證人及鑑定人
      之權，證人、鑑定人且須具結，而實務運作時，檢察官偵
      查中向被告以外之人所取得之陳述，原則上均能遵守法律
      規定，不致違法取供，其可信度極高，職是，被告以外之
      人前於偵查中已具結而為證述，除反對該項供述得具有證
      據能力之一方，已釋明「顯有不可信之情況」之理由外，
      不宜以該證人未能於審判中接受他造之反對詰問為由，即
      遽指該證人於偵查中之陳述不具證據能力。是證人即告訴
      人A女、證人陳照洲於檢察官偵查中之陳述，業經具結，
      且查無違法取證之情事，依偵查當時之外部附隨環境、條
      件均未見有何顯不可信之情況，依上開說明，均得為本案
      證據。
（二）又被告以外之人於審判外之言詞或書面陳述，除法律有規
      定者外，不得作為證據，刑事訴訟法第159條第1項固有明
      文；惟被告以外之人於審判外之陳述，雖不符刑事訴訟法
      第159條之1至第159條之4之規定，而經當事人於審判程序
      同意作為證據，法院審酌該言詞陳述或書面陳述作成時之
      情況，認為適當者，亦得為證據。當事人、代理人或辯護
      人於法院調查證據時，知有第159條第1項不得為證據之情
      形，而未於言詞辯論終結前聲明異議者，視為有前項之同
      意，同法第159條之5亦有明文。經查，證人即告訴人A 女
      、證人陳照洲於警詢中所為之陳述，雖為審判外之言詞陳
      述，然經本院審理時逐項提示，檢察官、被告、辯護人均
      表示同意作為證據（見本院卷第47至49頁），且未於言詞
      辯論終結前聲明異議，視為同意作為證據，本院審酌上開
      各項證據作成時之狀況，認為並無不可信或不適當之情事
      ，且亦無其他違背法定程序而取證之情形，依刑事訴訟法
      第159條之5規定意旨，自有證據能力。
（三）鑑定人由審判長、受命法官或檢察官就下列之人選任一人
      或數人充之：一、就鑑定事項有特別知識經驗者。二、經
      政府機關委任有鑑定職務者；鑑定之經過及其結果，應命
      鑑定人以言詞或書面報告；法院或檢察官得囑託醫院、學
      校或其他相當之機關、團體為鑑定，或審查他人之鑑定，
      並準用刑事訴訟法第203條至第206條之1規定，刑事訴訟
      法第198條、第206條第1項、第208條第1項分別定有明文
      。本院上訴審委請法務部法醫研究所所為鑑定報告，即法
      務部法醫研究所98年6月27日法醫所（98）醫文字第09811
      01702號法醫文書審查鑑定書，係法院依刑事訴訟法第208
      條囑託為鑑定之機關所出具之書面報告，屬同法第159條
      第1項所指「法律有規定」之例外情形，自得作為證據。
      又依前開說明，檢察官對於偵查中之案件，認為須實施鑑
      定者，固應就具體個案，選任鑑定人或囑託鑑定機關（團
      體）為之；但實務上，對於司法警察機關調查中之案件，
      如有量大或急迫之情形，為因應現實需求，檢察官針對該
      類案件之性質（例如對於查扣之槍砲彈藥必須檢驗有無殺
      傷力），認為當然有鑑定之必要者，基於檢察一體原則，
      由該管檢察長對於轄區內之案件，以事前概括選任鑑定人
      或囑託鑑定機關（團體）之方式，俾便轄區內之司法警察
      官、司法警察對於調查中之此類案件，得即時送請事前已
      選任之鑑定人或囑託之鑑定機關（團體）實施鑑定，該鑑
      定人或鑑定機關（團體）亦應視同受承辦檢察官所選任或
      囑託而執行鑑定業務，其出具之書面鑑定報告應屬刑事訴
      訟法第206條所定之傳聞例外，當具有證據能力（最高法
      院99年度台上字第4212判決參照）。從而，本案之承辦員
      警將採證之被害人內褲護墊、被告之唾液棉棒等物，依先
      前轄區檢察署檢察長事前概括選任鑑定機關即內政部警政
      署刑事警察局實施鑑定比對，因此經該局出具之96年12月
      27日刑醫字第0960180022號鑑驗書，依上開說明即具有證
      據能力。
（四）本院下列所引其餘各項文書證據，經本院當庭提示，檢察
      官、被告及其辯護人均表示有證據能力（見本院卷第31頁
      、第47至49頁），又該等文書證據，查無刑事訴訟法第15
      9條之4顯有不可信之情況，且經本院審酌該證據作成情況
      並無不適當，亦查無依法應排除其證據能力之情形，又與
      被告被訴之犯罪事實有關，自得作為本案證據。
二、訊據被告商景祥固坦承有於上揭時地與告訴人A女一同前往
    桃園市○○○路165號「麗星花園汽車旅館」105號房內，及
    告訴人A女於房間內大叫，被告抓住告訴人A女的手，告訴人
    A女於掙扎過程中跌倒在地等事實，惟矢口否認有何強制性
    交犯行，辯稱：伊並沒有以手指插入A女之陰道，也沒有以
    手撫摸A女下體，在房間內A女衣褲都沒有脫掉，並未對A女
    施以暴力云云。經查：
（一）被告有於96年11月20日凌晨4時許在桃園市○○○路「麗
      星花園汽車旅館」105號房間內，不顧A女反抗，強行掀開
      A女上衣並褪去其內褲，竟將其手指插入A女陰道內乙節，
      業據A女於警詢時指稱：96年11月19日大約晚上10點半時
      ，商景祥來我們店裡喝酒，他先點我2位朋友的檯「燕子
      」、「伊人」，因為當時那2位朋友正在陪別的客人沒空
      ，所以大班就安排我先去接待商景祥，過了沒多久「燕子
      」和「伊人」就進來一起陪商景祥，並和商景祥一起喝酒
      、玩遊戲，到了大約凌晨2點半左右，商景祥已經輸了「
      燕子」和「伊人」108節數，已經超過包我們3人到下班時
      間，當時「伊人」就提議叫商景祥帶大家一起去外面的
      KTV唱歌，所以我們4人就一同去民權路上的友宜KTV，大
      概唱到凌晨4點多，當時「燕子」和「伊人」說有事要談
      ，叫我跟商景祥先坐計程車回公司開車回家，所以我就和
      商景祥搭乘同一部計程車離開；在和商景祥一同坐車回公
      司的路上，商景祥跟我說他和「燕子」、「伊人」有約在
      民光東路上的麗星花園汽車旅館見面，叫我和他一起去麗
      星花園等他們，所以我就和商景祥一起進入麗星花園等「
      燕子」和「伊人」來，等了一陣子後，我就問商景祥為什
      麼「燕子」和「伊人」他們還沒來，商景祥就叫我用他的
      手機打電話給他們，但是商景祥的手機並沒有他們的號碼
      ，商景祥又叫我打電話給我們大班，但大班的手機當時關
      機所以也沒人接，所以我覺得事情不太對勁就打電話給我
      朋友求救，就在我跟我朋友通電話的時候途中被商景祥發
      現，他就把我的手機拿去藏起來，之後我朋友覺得事情不
      對勁就一直打電話給我，商景祥就和我說你可以接電話求
      救，所以我就沿著電話聲音找到我的手機，然後拿著手機
      往外衝，但商景祥已經擋在門口不讓我出去，...後來商
      景祥就把我的衣服掀起來繞過我的頭，使我的雙手無法動
      彈，再用我的外套蓋住我的頭讓我無法尖叫，接著將我的
      內衣脫掉，撫摸並親吻我的胸部，之後將我的內外褲脫下
      ，並將他的褲子脫掉，當商景祥用手指插入我性器官之後
      ，我很害怕他會將他的性器官插入我的性器官內，於是我
      不斷的求他放過我，商景祥就和我說如果我停止尖叫的話
      他就會放過我，所以我就停止尖叫，他也就不再對我性侵
      害，過沒多久電話就響起說有警察要臨檢，後商景祥就去
      開門和警察說我們是男女朋友，當時我正急忙穿好衣服往
      門外衝，警察就把我攔下來並問發生什麼事，接著就把我
      和商景祥帶至警察局等語（見偵卷第9頁至第10頁）；復
      於檢察官偵訊時具結證稱：96年11月20日當時我們去KTV
      唱歌，後來要回寶山街的公司即富麗華KTV夜總會準備開
      車回家，因為我另外二名同事說有事要談，所以我才與被
      告一起搭計程車回公司，因為當天我有喝酒，後來怎麼去
      麗星汽車旅館，我都記不起來，進去汽車旅館後，我有打
      給我朋友陳照洲，並說我好像被同事設計了，因為我發現
      我不是要回公司，而是去麗星汽車旅館，…進去汽車旅館
      後，被告要脫我衣服，然後我就說我不做S（性交易），
      我沒辦法，求求你放了我，他就將我的電話搶去藏起來，
      之後我找到電話後，才打給陳照洲求救，第一通我只有說
      我好像被設計了，我在麗星，第二通電話時我在門口，被
      告擋住我不讓我出去，又抓住我的手，我跟被告說我求求
      你放過我，我沒有跟陳照洲講到電話，當時電話是接通的
      等語（見偵卷第47頁至第48頁）；再於原審審理時證稱：
      96 年11月20日凌晨有與被告去汽車旅旅館，本來是一起
      搭計程車回公司，所以我才和他一起搭計程車，我並不知
      道要去汽車旅館，我比較清醒時，有意識時已經在汽車旅
      館沙發上，當時被告說與其他另外兩位同事約在那邊，要
      我打電話給他們，我不知道他們的電話所以他要我打給大
      班，一直打不通，所以我就打電話給陳照洲，告訴他我好
      像被設計了，被告聽到我打電話給陳照洲之後，被告將我
      強壓在沙發上把我電話搶走，…我只知道將我的上衣向上
      掀套在我的頭上，雙手被衣服被束縛住，無法反抗，我一
      直掙扎尖叫，被告開始脫我的外褲及內褲，然後將我的內
      衣往上翻，我求他放過我，他都不聽，因為我一直反抗，
      然後他把我連衣服連同身體抓起來往後敲，所以我的頭就
      受傷，因為我看不到，所以不知道敲到哪裡，掙扎中，我
      已經是在地板上了，被告用手搓我的胸部，我一直掙扎碰
      到他的大腿，我發現他沒有穿褲子，應該也沒有穿著內褲
      ，因為我掙扎時有碰到他的腹部及腰部被告他還有用手指
      搓我的生殖器，我求他放過我，被告在搓揉的過程將手指
      插入我的陰道，我還是一直掙扎，請他放過我，身體這些
      傷都是掙扎時造成的，後來房間電話響了，被告跑去接電
      話，有警察臨檢，我趁此時往外衝，我打第一通電話給陳
      照洲時，我是偷打，被告以為我要打給大班，這時候還沒
      有對我非禮，但是過了一下，他聽到我講話內容，我好像
      被設計了，這時候被告開始對我非禮，還把我電話搶走，
      非禮之後，電話一直響，我一直求被告放過我等語（見原
      審卷第40頁至第45頁），經核其前後證述遭被告性侵害之
      過程尚屬大致相符，並無明顯矛盾或不合常情之處，佐以
      一般成年、受過中、高等教育有相當智識經驗之婦女，對
      於陰部、陰道均甚有概念，相當容易區分，且對於有無異
      物侵入陰道亦相當敏感，告訴人A女於被告違反其意願對
      之撫摸下體時，乃處於抗拒、驚恐之情形，其心理對於被
      告將進一步對之性侵害（性交）已有相當之防備，因而其
      對於被告是否將手指插入其陰道自然會特別留意，其感覺
      到被告有將手指插入其陰道內自非憑空杜撰想像，參以其
      與被告間單純因坐檯消費而結識，案發前又甫與被告及其
      同事一同飲酒唱歌結束，並無任何怨隙糾紛，業據被告陳
      明在卷（見本院更一審卷第30頁），Ａ女應無不良動機刻
      意捏造事實誣指被告，而自陷偽證處罰之風險，堪認證人
      A 女所言當具有相當可信性。
（二）又證人陳照洲於偵查時證稱：96年11月20日凌晨4點42 分
      、4點50分有接到A女電話，第一通說要我快點去救她，我
      就問她妳在哪裡，她說在麗星汽車旅館，之後電話馬上就
      斷掉了，第二通是她哭著在求救，電話裡有說「求求你放
      過我，放我走」，我還有聽男生的聲音說「妳可以打電話
      叫妳朋友來救妳」，我不知道她是否在與我講話，我可以
      確定這兩通電話都是A女的行動電話等語（見偵卷第47頁
      ），依證人陳照洲上開陳述可知，其雖未目擊被告對告訴
      人A女強制性交過程，然而其上開證述情節，核與告訴人A
      女指訴其進入汽車旅館後，因無法聯絡上其他同事，察覺
      有異，而以電話向證人陳照洲求救之情節相符。參以，證
      人即現場執行臨檢之員警黃志聖於原審具結證稱：96年11
      月20日凌晨5時左右前往麗星汽車旅館臨檢是因為接獲民
      眾報案，稱他是被害人的朋友，說被押在汽車旅館裡面，
      請求警方前往協助，我們抵達現場，是由被告開門，然後
      女子在沙發上哭訴，由我先詢問被告，由另外一位同事去
      詢問被害人；...從臨檢紀錄表上記載沙發凌亂，但從現
      場照片來看，沙發是整齊的，這些照片是事後去拍的，而
      臨檢紀錄表是當場寫的，被告來應門，我們目視被害人坐
      在沙發哭，被害人看到我們，他馬上衝過來，被告就解釋
      說他們是朋友，因為有點不愉快，因為是被告開門，被害
      人跑過來的時候，我們就站在被告及被害人中間，把他們
      隔開，一開門聽到被害人哭泣的聲音，他跑向我們的時候
      ，也有看到被害人的眼淚等語（見原審卷第50頁至第54頁
      ），觀諸證人黃志聖於現場臨檢所見被害人之情狀，亦核
      與一般遭性侵害後驚恐哭泣之情緒反應無悖。復參酌案發
      後告訴人A女之手腕、背部、膝蓋、大腿等處確實有明顯
      紅腫之傷勢等情，業據證人即告訴人A女證述如前，並有
      告訴人A女受傷照片16張在卷可稽（見偵查卷第25至27 頁
      、第55至62頁），而被告亦不諱言在汽車旅館房間內沙發
      上有與告訴人A女發生爭執、拉扯，除有拉扯A女衣服，並
      拉住A女二隻手造成A女手腕受傷，為了不讓A女大叫，有
      以膝蓋擋A女雙腳，所以造成A女大腿瘀輕，至於A女背部
      傷是因為她在沙發上掙扎，掉到沙發及茶几中間地板上造
      成的等情（見偵查卷第15、16頁、第49頁、原審卷第72至
      73頁），益見告訴人A女指稱其因遭被告強制性交而有掙
      扎、反抗之舉措，以致身體多處受傷等語，並非子虛。此
      外，並有現場照片10張、性侵害犯罪事件通報表、現場執
      行臨檢紀錄表各1紙附卷可憑（見偵查卷第20至24頁、第
      29 至30頁），被害人之上揭指述，應可採信。
（三）又告訴人A女內褲上護墊經送內政部警政署刑事警察局鑑
      定後，確認被害人（即A女）內褲上護墊DNA為男女混合，
      其中內褲護墊上之Y染色體與涉嫌人商景祥之Y染色體DNA-
      STR型別相同，有該局96年12月27日刑醫字第0960180022
      號鑑定書附卷可查（偵字卷第78至79頁），此項鑑驗結果
      核與A女前揭證詞亦屬相符。又此項檢體既採自於A女內褲
      上護墊，衡情被告如未有接觸告訴人陰部、護墊，實難輕
      易將含有被告DNA成分之物質置入該處，況依上開鑑定書
      記載（見同上偵卷第79頁），被害人陰道棉棒，以酸性磷
      酸酵素法檢測結果，呈弱陽性反應，以顯微鏡檢未發現精
      子細胞，經抽取DNA檢測，人類DNA及男性Y染色體DNA定量
      結果，為男女混合性，足見被害人陰道棉棒確實亦有檢出
      男性DNA，僅該男性DNA含量比例偏低，未能進一步檢出足
      資分析之STR型別，依此鑑定結果，並衡以經驗法則，更
      足認告訴人指訴被告有以手指伸入告訴人A女之陰道內而
      為性交之事實，並非無據。蓋女性生理用護墊之擺放位置
      係黏貼置於內褲內底層，於女性穿著貼附有護墊之內褲時
      ，可使護墊完整包覆陰部，被告將手指插入告訴人A女陰
      道內撥弄以致留下自身之DNA（汗水或皮膚角質屑）後，
      告訴人A女再將貼附護墊之內褲穿上，因A女陰道受被告手
      指插入撥弄之刺激而排放分泌物併同被告之DNA流出，並
      為上開護墊吸收而留存，因此陰道內僅殘留數量稀少之男
      性DNA，亦與經驗法則無違，再以護墊之構造功能而論，
      護墊之功能乃吸收液體而非固體物，縱以手撫摸護墊，亦
      斷難能存留皮屑於護墊上而被吸收附著，況被告及告訴人
      A女均無描稱被告有撫摸告訴人A女護墊，或以舌頭舔舐告
      訴人A女護墊或其他任何得留下被告護墊之可能情形，故
      堪認被告之DNA留存於告訴人A女之內褲護墊裡，應為被告
      以手指進入告訴人A女陰道之過程已留下其DNA，該DNA再
      連同告訴人A女之陰道分泌物一併存留於告訴人A女內褲護
      墊內，較與事理相符。是綜上證人等之證詞及上開鑑定報
      告書之鑑定結果，堪認被告確有將手指插入告訴人A女陰
      道而為性交無疑。被告上開所辯，為避重就輕之詞，不足
      採信。至於告訴人A女之陰道棉棒經送驗檢測比對之結果
      ，固未能檢出被告Y染色體DNA-STA型別，惟此為該陰道棉
      棒上所採集之男性DNA含量比例偏低所致，自難以此鑑定
      結果，反推A女前揭所證不實。
（四）辯護人雖辯護略稱：告訴人A女就被告何時脫其衣褲，被
      害人前稱在地板上，後稱在沙發上。在警詢稱在計程車上
      經告知是要去汽車旅館，在偵訊時稱怎麼去汽車旅館沒有
      印象，後於本院審理時又稱上計程車後就沒有意識等語，
      其陳述均有前後不一之瑕疵。再依告訴人A女所述抵抗被
      告受有四肢碰撞之傷害，過程十分激烈，惟依證人黃志聖
      所述，現場沙發前擺設有茶几剛好可以容納一個人可以躺
      的空間，伊臨檢時，沙發上的靠枕沒有擺整齊，那張茶几
      擺設角度也不是像現場照片所示的平行狀態，若告訴人A
      女有因反抗、掙扎而受傷，則沙發與茶几間將因告訴人A
      女之動作以致有大距離的移動，故告訴人A女所述時與現
      場跡象不符，被告誤以為係將告訴人A女買出場，告訴人
      也確有與被告同車前往汽車旅館，並有親吻與擁抱等親密
      行為，所以認為告訴人A女應同意為性交，所以有對其全
      身有愛撫之行為，實無犯強制性交故意，否則被告在知悉
      告訴人打電話給陳照洲後，衡情當不可能會讓告訴人再打
      第二次電話，以求得外援，而破壞自己犯行之遂行，於此
      益見告訴人指訴與事理不合云云。然查：
  １、惟按告訴人之陳述有部分前後不符時，究以何者為可採，
      法院仍得本其自由心證予以斟酌，非謂一有不符或矛盾，
      即應認其全部均為不可採信；尤其關於細節方面，告訴人
      之指述，難免因時間經過，致一部分記憶失真；或因多次
      相同之訊問，一時未能完全明瞭訊問者真意，致未能為完
      整之陳述；或因訊問方式之不同，致回答用語不同但真意
      相同；則祇要其基本事實之陳述，與真實性無礙時，即非
      不得予以採信（最高法院93年度臺上字第4632號、92年度
      臺上字第111號判決意旨參照）。查本件告訴人A女所指述
      遭被告強制性交細節上雖有些微不合，惟人之記憶以事情
      發生之當初為最清晰，而隨著歲月之更迭衰退而模糊，本
      件告訴人A女於警詢、檢察官偵訊至本院審理時之陳述，
      時間差距已將近1年，告訴人A女指述之細節方面，因時間
      經過、多次之訊問、訊問方式之不同，致細節有所出入而
      未能為完全一致之陳述，然細譯告訴人A女就所述如何遭
      被告以強暴手段將手指插入陰道內性侵得逞之過程情節並
      無何矛盾存在，且與證人陳照洲、黃志聖證述之情節互核
      相符，故認告訴人A女前後多次指述雖有部分出入，惟仍
      無礙於此基本事實之真實性，而堪採信。
  ２、至辯護人以告訴人A女之指述與現場跡證不符云云，然依
      現場照片以觀，「麗星花園汽車旅館」165號房內之沙發
      前雖有茶几1張，然沙發之左方並無其他物品擺設而甚為
      廣闊，且係往房間門口之方向（見偵卷第21頁至第22頁）
      ，據此可知，即令告訴人A女前曾指述被告將其壓在地上
      而欲進行強制性交行為，然告訴人A女並非稱其係遭被告
      壓於茶几與沙發中間之地面上，故尚非不可能因告訴人A
      女奮力抵抗之故，而使其受被告強壓之位置係在沙發之左
      側空曠地板處，此亦與證人黃志聖結證稱：當時現場臨檢
      時，茶几位置擺設有點斜，並不是平行等語並不矛盾，蓋
      告訴人A女確有可能先於沙發上欲掙扎脫離被告之實力範
      圍，而往門口逃離而未果，於不遠處（沙發左前側）乃遭
      被告強壓於地面上，期間過程並使茶几之位置產生歪斜，
      是難認告訴人A女上開指述有何與經驗法則或現場跡證相
      違之處，辯護人上開所辯，尚不足採。
  ３、辯護人又以被告誤認其將告訴人A女買出場，告訴人A女是
      願意與其發生性關係，才會對告訴人A女有不禮貌的舉動
      ，否則，被告在知道告訴人A女打給陳照洲之後，不可能
      會讓告訴人女侍有打第二次電話之機會云云。惟依一般經
      驗法則，在有女性陪同飲酒、唱歌、遊戲之酒店特種行業
      ，客人至該特種行業之消費方式，係開檯進入包廂後以節
      數、服務人員人數（即俗稱叫小姐人數）計算消費金額（
      包廂費、酒錢、餐飲費或有另計），此期間之消費並不包
      括帶出場之性服務，也即該特種行業之服務人員（即小姐
      ）所供給之服務內容為陪喝酒、玩遊戲、唱歌跳舞等，至
      於男客與小姐於包廂內進行之娛樂行為妨害風化尺度為何
      ，不一而足。再依被告於原審審理時自承：伊在那邊（即
      富麗華夜總會KTV）消費近10年，那天我花了3、4萬費用
      ，包括了他們三個（即告訴人A女、燕子、伊人）之出場
      費用，在本案之前，伊沒有跟告訴人A女發生過性交易，
      也沒有跟告訴人A女確認過帶出場之費用有包括性交易等
      語（見原審卷第74頁至第75頁）。綜此可知，以被告於上
      開特種行業消費將近10年之經驗，焉有不知於該特種行業
      消費之服務內容並不包含性交易？甚而，被告亦稱告訴人
      A 女從未與其性交易，則被告如何計算告訴人A女為性交
      易之金錢代價高低及是否已逾其已消費之3、4萬元而不需
      另外補貼？是辯護人以被告誤以為將告訴人A女買出場，
      而認告訴人A女願意跟被告發生性行為云云，顯與事理有
      違而不可採。
  ４、再者，意圖得利與人姦、宿者，處3日以下拘留或3萬元以
      下罰鍰，1年內曾違反3次以上經裁處確定者，處以拘留，
      得併宣告於處罰執行完畢後，送交教養機構予以收容、習
      藝，期間為6個月以上1年以下，社會秩序維護法第80條第
      1項第1款、第2項分別定有明文。本件告訴人A女在被告欲
      與其為性行為時，一再以電話向友人陳照洲求救，並表明
      其所在地點，希望陳照洲予以施救，若告訴人A女確係與
      被告於「麗星花園汽車旅館」165號房內從事性交易，為
      何告訴人A女在有預見其友人可能報警處理之情況下，無
      顧上開社會秩序維護法之處罰規定而逕向外求援？更徵告
      訴人A女於「麗星花園汽車旅館」並非與被告為性交易，
      且不願與被告發生性行為，而係在受被告所為之強制性交
      行為後，受盡其辱而無法可施，不顧其在特種行業服務之
      身分，在有預見陳照洲將報警處理之情形下，仍向外求援
      ，故辯護人以被告是誤以為告訴人A女是要願意與其發生
      性關係，才會對告訴人A女有不禮貌的舉動云云，亦不可
      採。
  ５、辯護人另辯護稱：告訴人A女雖指述被告以手指插入其陰
      道內而為強制性交，惟據法院函請法務部法醫研究所審查
      結果，認「綜合研判：由被害人A女（0000-0000）之檢體
      在陰道抹片（棉棒）並無發現可辨識之Y染色體型別，反
      而在A女護墊上發現有商男之DNA，僅支持商男與A女拉扯
      過程導致商男血跡物殘留，導致手指血跡物殘留在A女肛
      臀會陰致血液物等含DNA之物質殘留在會陰附近而移轉至
      護墊之可能性」，有法務部法醫研究所98年7月1日法醫理
      字第0980003022號函檢送之「法醫文書審查鑑定書」在卷
      可稽，基此亦難認告訴人指訴被告以手指插入其陰道內而
      為強制性交之情屬實。然查，案發後Ａ女經採證檢驗結果
      ，其內褲護墊有被告之DNA，陰道抹片（棉棒）以顯微鏡
      檢視雖未發現精子細胞，但經抽取DNA檢測人類DNA及男性
      Ｙ染色體DNA定量結果，為男女DNA混合，男性 DNA含量比
      例偏低，有內政部警政署刑事警察局96年12月27日刑醫字
      第0960180022號鑑驗書（見偵卷第79頁）一份在卷可按，
      復經本院向內政部警政署刑事警察局法醫室詢問結果，據
      該局承辦人員表示被害人陰道棉棒檢經檢測結果，確實有
      檢出男性DNA，但是很弱，未檢出足資分析之STR型別，是
      因為男性Y染色體DNA含量低等情，有本院公務電話紀錄一
      份在卷足憑（見本院卷第38至41頁），足見Ａ女陰道棉棒
      經檢驗結果並非無男性DNA，僅因男性DNA含量較低，以致
      進行男性Y染色體DNA-STR型別檢測時未檢出足資分析之型
      別，然此與A女陰道棉棒並未檢出男性DNA之情形仍屬有別
      ，況被告與告訴人A女於拉扯過程中，被告之身體、手指
      並未發生流血乙節，亦經被告供陳明確（見本院更一審卷
      第30頁），且依卷內資料亦查無案發時被告確有受傷流血
      之相關跡證，是以前揭法務部法醫研究所鑑定書所認定之
      「…僅支持商男與A女拉扯過程導致商男血跡物殘留，導
      致手指血跡物殘留在A女肛臀會陰致血液物等含DNA之物質
      殘留在會陰附近而移轉至護墊之可能性」事實，並無證據
      可佐，尚難憑採，自難採為有利被告之認定。故辯護人以
      上開鑑定結果認告訴人A女指訴並非事實，亦有未合，自
      無可採。
（五）另以被告先於檢察官偵查時否認有脫A女衣褲，亦否認有
      把手伸入女內褲內撫摸A女下體，稱A女衣著完整等語（見
      偵查卷第49、82頁）。嗣於原審準備程序、審理時，始坦
      承有直接接觸撫摸A女性器官，有掀A女上衣至胸部地方，
      有愛撫A女全身，並供承之前否認有撫摸A女下體等行為是
      因為沒有遇過這種事情緊張等語（見原審審訴卷第30 頁
      、原審訴字卷第75至76頁），是被告於案發後不久接受檢
      察官偵訊時，猶心存僥倖，完全撇清自己有對A女為掀衣
      、撫摸下體之行為，遲至檢察官依據上開鑑定報告起訴被
      告後，始坦承有為上開行為，亦足證其前開所辯顯係畏罪
      卸責、避重就輕之詞，無足採信。
（六）綜上所述，告訴人A女於警偵訊及原審審理時證述被告有
      於前揭時地對其遂行前揭強制性交行為部分，非但前後相
      符，且已具結擔保所言屬實，此證言除核與內政部警政署
      刑事警察局96年12月27日刑醫字第0960180022號鑑定書之
      鑑驗結果相符外，亦與證人陳照洲、黃志聖於警偵訊及原
      審審理時證述內容相合，反觀被告及辯護人所提各項辯解
      ，則均無法推翻前揭不利被告證據之證明力，自亦無從援
      為被告有利之認定，本案事證明確，被告犯行堪以認定。
三、按「稱性交者，謂非基於正當目的所為之下列性侵入行為：
    一、以性器進入他人之性器、肛門或口腔，或使之接合之行
    為。二、以性器以外之其他身體部位或器物進入他人之性器
    、肛門，或使之接合之行為。」，刑法第10條第5項定有明
    文。本件被告以其手指插入A女陰道內之行為，自屬前開法
    條第2款所載之以性器以外之其他身體部位進入他人之性器
    之性交。核被告上開所為係犯刑法第221條第1項之強制性交
    罪。至被告以事實欄所示強暴方法壓制告訴人A女之行動自
    由，並致告訴人A女身體受傷，核屬強制性交之強暴手段，
    均不另論罪。原審認被告罪證明確，予以論罪科刑，固非無
    見。惟查，被告對告訴人A女強制性交之地點為「麗星花園
    汽車旅館」105號房內，原審誤為「麗星花園汽車旅館」165
    號房，尚有未洽。被告之上訴意旨猶執陳詞否認全部犯罪，
    雖為無理由，然原判決既有上開可議之處，自應由本院將原
    判決撤銷改判。爰審酌被告為圖洩慾而佯邀告訴人A女至其
    上開汽車旅館處，以強暴方式強制性交得逞，其犯罪之手段
    ，造成告訴人A女心理極大恐懼與傷害，及迄今尚未與告訴
    人A女達成和解，並飾詞否認犯行之犯罪後態度等一切情狀
    ，量處如主文第2項所示之刑。
據上論斷，應依刑事訴訟法第369條第1項前段、第364條、第299
條第1項前段，刑法第221條第1項，判決如主文。
本案經檢察官孫冀薇到庭執行職務。
中    華    民    國   100    年    6     月    7     日
                  刑事第十八庭審判長法  官   吳鴻章
                                    法  官   曾淑華
                                    法  官   汪梅芬
以上正本證明與原本無異。
如不服本判決，應於收受送達後10日內向本院提出上訴書狀，其
未敘述上訴之理由者並得於提起上訴後10日內向本院補提理由書
（均須按他造當事人之人數附繕本）「切勿逕送上級法院」。
                                    書記官   劉寶鈴
中    華    民    國   100    年    6     月    7     日
附錄本案論罪科刑法條:
中華民國刑法第221條
（強制性交罪）
對於男女以強暴、脅迫、恐嚇、催眠術或其他違反其意願之方法
而為性交者，處 3 年以上 10 年以下有期徒刑。